【裁判字號】    95,裁,984
【裁判日期】    950511
【裁判案由】    聲請保全證據
【裁判全文】
最  高  行  政  法  院  裁  定
                                     95年度裁字第00984號
抗  告  人  甲○○
上列抗告人因與相對人考選部間聲請保全證據事件，對於中華民
國95年2月27日臺北高等行政法院95年度聲再字第2號裁定提起抗
告，本院裁定如下︰
    主  文
抗告駁回。
抗告訴訟費用由抗告人負擔。
    理  由
一、按抗告法院認抗告為不合法或無理由者，應為駁回抗告之裁
    定。
二、本件抗告人因聲請保全證據事件，提起行政訴訟，原審94年
    度聲字第11號裁定以其聲請不合要件予以駁回。抗告人提起
    抗告，經本院94年度裁字第906號裁定以其抗告無理由予以
    駁回確定。抗告人復以有行政訴訟法第273條第1項第14款再
    審事由，向本院聲請再審，經本院94年度裁字第2784號裁定
    移送原審法院。原審裁定以抗告人聲請再審，僅一再陳述相
    對人之處分有違法情由，並未具體指明所聲請再審之裁定，
    有如何合於再審事由之情事，難謂已表明再審事由，與行政
    訴訟法第283條準用同法第277條第1項第4款規定聲請再審應
    表明再審理由不合，其聲請再審為不合法等情，遂駁回抗告
    人再審之聲請。
三、抗告意旨略謂：保存系爭90年度專門及技術人員高等律師考
    試原始試題，將使原始評分為不及格者經由成績復查結果為
    及格者，得申請補榜及及格證書，以符憲法第18條所保護之
    合法權益。又相對人之訴訟代理人於原審庭訊時自認其屢於
    報名履歷表上註記特別記號，造成抗告人「自始不讓及格」
    等具體事實，依試卷試卡保管辦法第4條規定，榜示一年後
    得隨時銷毀本案系爭證據即全部8科8份答題卷，依法即有保
    全全部考試證據之迫切需要，亦符合行政訴訟法第135條、
    第163條、第164條、第165條等明文規定之具體情形。原裁
    定顯非適法難以維持，爰請求准許保全民國90年專門職業及
    技術人員高等考試律師考試類科全部答題8科8份試卷，並准
    施以假處分。
四、本院經核原裁定尚無違誤。按抗告人對於原法院94年度聲字
    第11號裁定及本院94年度裁字第906號裁定聲請再審，必其
    聲請合法之後，始能獲審究是否合於再審事由要件及再審有
    無理由。查抗告意旨所稱請求准許保全90年專門職業及技術
    人員高等律師考試8科8份試券之完整，以免於被銷毀，致抗
    告人無法獲得真正之證據，而影響其權益甚鉅等情，均屬前
    審程序有無理由之問題，與原裁定以其未表明再審事由之具
    體情事，再審為不合法之內容無關。是抗告意旨執以指摘原
    裁定違誤，並不可採。抗告為無理由，應予駁回。
五、依行政訴訟法第104條、民事訴訟法第95條、第78條，裁定
    如主文。
中    華    民    國    95    年    5     月    11    日
                  第五庭審判長法  官  蔡  進  田
                              法  官  黃  合  文
                              法  官  吳  明  鴻
                              法  官  林  茂  權
                              法  官  鄭  小  康
以  上  正  本  證  明  與  原  本  無  異
中    華    民    國    95    年    5     月    12    日
                              書記官  蘇  金  全


司法院資訊處製作；財團法人民間司法改革基金會備份。
